【裁判字號】    95,訴,101
【裁判日期】    950630
【裁判案由】    違反毒品危害防制條例
【裁判全文】
臺灣新竹地方法院宣示判決筆錄           95年度訴字第101號
公  訴  人  臺灣新竹地方法院檢察署檢察官
被      告  甲○○
                    （另案在臺灣岩灣技能訓練所執行中）
指定辯護人  李林盛律師
上列被告因違反毒品危害防制條例案件，檢察官提起公訴（94年
度毒偵字第1988號），及移送併案審理（95年度毒偵字第63、
741 號）後，聲請改依協商程序而為判決，本院於中華民國95年
6 月30日下午5 時，在本院刑事第九法庭宣示判決，出席職員如
下：
法官起立朗讀判決主文、犯罪事實要旨、處罰條文，及告以上訴
限制、期間並提出上訴狀之法院，且諭知記載其內容：
一、主  文：
    甲○○連續施用第一級毒品，處有期徒刑拾月。扣案之第一
    級毒品海洛因柒包（其中陸包合計淨重伍點壹伍公克、另壹
    包毛重點玖公克）及海洛因殘渣袋拾個均沒收銷燬之。又
    連續施用第二級毒品，處有期徒刑捌月。扣案之第二級毒品
    安非他命拾包（合計毛重柒陸點柒伍公克）均沒收銷燬之。
    扣案之安非他命吸食器貳組及黑色皮包壹個均沒收之。應執
    行有期徒刑壹年肆月。扣案之第一級毒品海洛因柒包（其中
    陸包合計淨重伍點壹伍公克、另壹包毛重點玖公克）、第
    二級毒品安非他命拾包（合計毛重柒陸點柒伍公克）及海洛
    因殘渣袋拾個均沒收銷燬之。扣案之安非他命吸食器貳組及
    黑色皮包壹個均沒收之。
二、犯罪事實要旨：
（一）甲○○前曾於民國94年間因施用毒品案件，經臺灣新竹地
      方法院檢察署檢察官聲請，而經本院於94年8 月4 日以94
      年度毒聲字第346 號裁定送勒戒處所施以觀察、勒戒，因
      觀察、勒戒後，認無繼續施用毒品傾向，於94年9 月8 日
      執行完畢，而經臺灣新竹地方法院檢察署檢察官於94年9
      月9 日以94年度毒偵字第1539號為不起訴處分確定。
（二）詎甲○○仍未戒除毒癮，於前開觀察、勒戒執行完畢後5
      年內，又基於施用第一級毒品海洛因之概括犯意，自94年
      9 月下旬間某日起至95年4 月12日11時30分許採尿時起往
      前回溯26小時內某時止，在位於新竹市○○路336 號之檳
      榔攤內，以將第一級毒品海洛因摻入香菸中吸食之方式，
      連續施用第一級毒品海洛因多次。又另行起意，並基於施
      用第二級毒品安非他命之概括犯意，自94年9 月下旬間某
      日起至95年4 月8、9日某時止，在上揭地點，以將安非他
      命置放玻璃球內用火燒烤，讓其熔化起煙霧，再以吸食器
      吸食所產生之煙霧之方式，連續施用第二級毒品安非他命
      多次。嗣分別（一）於94年10月14日凌晨3 時許，在位於
      新竹縣竹北市○○路340 之17號處之龍之脈汽車旅館停車
      場內為警查獲，並扣得第一級毒品海洛因6 包（合計淨重
      5.15公克、空包裝重2.13公克）、第二級毒品安非他命5
      包（合計毛重66.6公克）及安非他命吸食器1 組等物。（
      二）又於95年1 月1 日22時30分許，在位於新竹縣竹北市
      ○○路336 號處之性感寶貝檳榔攤內為警查獲，並扣得第
      二級毒品安非他命1 包（毛重0.95公克））。（三）再於
      95年4 月11日22時許，在新竹縣新豐鄉松柏村松柏林32號
      203 室處為警查獲，並扣得第一級毒品海洛因1 包（毛重
      3.9 公克）、第二級毒品安非他命4 包（合計毛重9.2 公
      克）、海洛因殘渣袋12個、安非他命吸食器1 組及裝毒品
      用之黑色皮包1 個等物。
三、扣案之第一級毒品海洛因7 包（其中6 包合計淨重5.15公克
    、空包裝重2.13公克；另1 包毛重3.9 公克），為第一級毒
    品；而扣案之海洛因殘渣袋10個，因海洛因與袋子已無法分
    離，應視同為第一級毒品；又扣案之安非他命10包（其中5
    包合計毛重66.6公克、另1 包毛重0.95公克、另4 包合計毛
    重9.2 公克），為第二級毒品，應均依毒品危害防制條例第
    18條第1 項前段之規定分別宣告沒收銷燬之。又扣案之安非
    他命吸食器2 組為被告所有且係供其為上揭施用第二級毒品
    犯行所用之物；又扣案之黑色皮包1 個係被告所有且係裝置
    第二級毒品安非他命4 包所用之物等情，業據被告供述在卷
    ，並有扣押物品目錄表在卷足稽，爰應依刑法第38條第1 項
    第2 款之規定，在被告連續施用第二級毒品項下宣告沒收之
    。又被告於94年10月14日為警查獲時所扣得之疑似第一級毒
    品海洛因之白粉1包（經標示HR（-）者之該包白粉），經送
    法務部調查局鑑定結果，未發現法定毒品成分等情，有該局
    95年2 月7 日調科壹字第100002801 號鑑定通知書1 份在卷
    足參，從而該包白粉既非第一級毒品，爰不予宣告沒收銷燬
    之。又被告於95年4 月11日被查獲時所扣得之第一級毒品海
    洛因1 包（毛重13.6公克），因和被告所為本案犯行無關，
    爰亦不予以宣告沒收銷燬之。又扣案之分裝匙2 支及分裝袋
    4 包等物，被告堅決否認為所有，本院復查無其他積極證據
    足資認定係為被告所有之物，爰亦不予以宣告沒收之，均附
    此敘明。
四、處罰條文：
    毒品危害防制條例第10條第1 項、第2 項。
五、協商判決除有刑事訴訟法第454 條之4 第1 項第1 款於本訊
    問程序終結前，被告撤銷協商合意或檢察官撤回協商聲請者
    ；第2 款被告協商之意思非出於自由意志者；第4 款被告所
    犯之罪非第455 條之2 第1 項所定得以協商判決者；第6 款
    被告有其他較重之裁判上一罪之犯罪事實者；第7 款法院認
    應諭知免刑或免訴、不受理者情形之一，及違反同條第2 項
    「法院應於協商合意範圍內為判決；法院為協商判決所科之
    刑，以宣告緩刑或2 年以下有期徒刑、拘役或罰金為限」之
    規定者外，檢察官與被告均不得上訴。
六、如有前項得上訴之情形，得自收受宣示判決筆錄送達之日起
    10日內，向本院提出上訴書狀，上訴於第二審法院。
中    華    民    國    95    年    6     月    30    日
                  刑事第五庭    書  記  官  汪淑菁
                                法      官  楊惠芬
以上筆錄正本係照原本作成。
中    華    民    國    95    年    7     月    3     日
                                書  記  官  汪淑菁
附錄本案論罪科刑法條：
毒品危害防制條例第10條：
施用第一級毒品者，處6 月以上5 年以下有期徒刑。
施用第二級毒品者，處3 年以下有期徒刑。


司法院資訊處製作；財團法人民間司法改革基金會備份。
